【裁判字號】    97,審訴,749
【裁判日期】    971003
【裁判案由】    毒品危害防制條例
【裁判全文】
臺灣桃園地方法院刑事判決             97年度審訴字第749號
公  訴  人  臺灣桃園地方法院檢察署檢察官
被      告  甲○○
                    （現另案於臺灣桃園女子監獄執行中）
上列被告因違反毒品危害防制條例案件，經檢察官提起公訴（96
年度毒偵字第5860號），被告於本院準備程序進行中，就被訴事
實為有罪之陳述，經本院告知簡式審判程序意旨，並聽取公訴人
及被告之意見後，本院合議庭裁定依簡式審判程序審理，判決如
下：
    主  文
甲○○施用第一級毒品，處有期徒刑拾壹月，扣案之第一級毒品
海洛因壹包（驗餘淨重零點零陸公克，連同包裝之塑膠袋壹個）
沒收銷燬之，注射針筒壹支沒收；又施用第二級毒品，處有期徒
刑捌月，扣案之第二級毒品甲基安非他命貳包（合計驗餘淨重零
點捌貳肆公克，連同包裝之塑膠袋貳個）均沒收銷燬之；應執行
有期徒刑壹年伍月，扣案之第一級毒品海洛因壹包（驗餘淨重零
點零陸公克，連同包裝之塑膠袋壹個）及第二級毒品甲基安非他
命貳包（合計驗餘淨重零點捌貳肆公克，連同包裝之塑膠袋貳個
）均沒收銷燬之，注射針筒壹支沒收。
    事  實
一、緣甲○○前於民國93年間因施用毒品案件，經本院以93年度
    毒聲字第1669號裁定送觀察、勒戒，因認無繼續施用毒品之
    傾向，於94年1 月14日執行完畢出所，並經臺灣桃園地方法
    院檢察署檢察官以93年度毒偵字第5062號為不起訴處分確定
    ；復於95年5 月間因施用第一、二級毒品案件，經本院以95
    年度訴字第1474號判決判處有期徒刑6 月、3 月（下稱第一
    案），應執行有期徒刑8 月，而於95年11月1 日確定在案，
    嗣經本院以96年度聲減字第659 號裁定減刑為有期徒刑3 月
    、1 月又15日，應執行有期徒刑4 月而確定在案，於96年8
    月9 日執行完畢；又於95年7 月間因施用第一、二級毒品案
    件，經本院以95年度訴字第2541號判決判處有期徒刑7 月、
    7 月、4 月（下稱第二案），應執行有期徒刑1 年2 月，而
    於96年9 月13日確定在案（上開第一案與第二案應另定應執
    行刑，而第二案尚未執行完畢，故第一案應視為未執行完畢
    ，而於本案均不構成累犯）；另於96年間因施用第一、二級
    毒品案件，經本院以96年度訴字第11 00 號判決判處有期徒
    刑10月、7 月，應執行有期徒刑1 年3 月而確定在案（尚未
    執行完畢，故亦不構成累犯）。詎其竟仍不知悔改，分別基
    於施用第一、二級毒品之犯意，於96年10月17日上午8 時許
    ，在其位於桃園縣龍潭鄉○○村○ 鄰○○街37號9 樓之18住
    處內，施用第一級毒品海洛因及第二級毒品甲基安非他命各
    1 次（起訴書誤載為安非他命）。嗣於96年10月17日下午5
    時30分許，在桃園縣中壢市○○路210 號前為警查獲，並扣
    得第一級毒品海洛因1 包（驗前淨重0.08公克，因鑑驗使用
    費失0.02公克，驗餘淨重0.06公克，含與毒品無法析離之包
    裝袋1 只）及第二級毒品甲基安非他命2 包（合計驗前淨重
    0.86公克，因鑑驗使用費失0.036 公克，合計驗餘淨重0.
    824 公克，含無法與毒品析離之包裝袋2 只）及其所有供施
    用第一級毒品海洛因所用之注射針筒1 支。
二、案經桃園縣政府警察局中壢分局報請臺灣桃園地方法院檢察
    署檢察官偵查起訴。
    理  由
一、前開犯罪事實，業據被告甲○○於本院審理中坦承不諱，復
    有桃園縣政府警察局中壢分局扣押筆錄、扣押物品目錄表、
    桃園縣政府警察局中壢分局被採尿人尿液暨毒品檢體真實姓
    名與編號對照表、台灣檢驗科技股份有限公司濫用藥物尿液
    檢驗報告各1 份附卷足憑，而扣案被告所有疑似第一級毒品
    海洛因白色粉末1 包及疑似第二級毒品甲基安非他命透明結
    晶2 包，經分別送請台灣檢驗科技股股份有限公司加以鑑驗
    ，結果確呈海洛因之陽性反應（淨重0.08公克，因鑑驗使用
    0.02公克，驗餘淨重0.06公克）及甲基安非他命之陽性反應
    （合計淨重0.86公克，因鑑驗合計使用0.036 公克，合計驗
    餘淨重0.824公克），此有台灣檢驗科技股份有限公司濫用
    藥物檢驗報告3 紙在卷可按，且有被告所有供施用第一級毒
    品海洛因所用之注射針筒1 支扣案可佐，堪認被告前揭不利
    於己之自白確與事實相符，足堪採為論罪科刑之依據。又被
    告前於93年間因施用毒品案件，經本院以93年度毒聲字第16
    69號裁定送觀察、勒戒，因認無繼續施用毒品之傾向，於94
    年1 月14日執行完畢出所，並經臺灣桃園地方法院檢察署檢
    察官以93年度毒偵字第5062號為不起訴處分確定；復於95年
    間因施用第一、二級毒品案件，經本院以95年度訴字第1474
    號判決判處有期徒刑6 月、3 月，應執行有期徒刑8 月而確
    定在案；又於95年間因施用第一、二級毒品案件，經本院以
    95年度訴字第2541號判決判處有期徒刑7 月、7 月、4 月，
    應執行有期徒刑1 年2 月而確定在案；另於96年間因施用第
    一、二級毒品案件，經本院以96年度訴字第1100號判決判處
    有期徒刑10月、7 月，應執行有期徒刑1 年3 月而確定等情
    ，有臺灣高等法院被告前案紀錄表附卷可稽，則本件施用毒
    品犯行非屬 「初犯」及「5年後再犯」之情形，自應逕予論
    罪科刑。綜上，本案事證明確，被告犯行洵堪認定。
二、核被告所為，分別係犯毒品危害防制條例第10條第1 項之施
    用第一級毒品罪及同條第2 項之施用第二級毒品罪。被告施
    用第一、二級毒品前後非法持有第一、二級毒品之低度行為
    ，各為施用之高度行為所吸收，均不另論罪。再被告所犯上
    開二罪間，犯意各別，罪名不同，應分論併罰。爰審酌被告
    前因施用毒品案件，業經觀察、勒戒乃至刑之執行，仍未能
    自新、戒斷毒癮，而再施用足以導致人體機能發生依賴性、
    成癮性及抗藥性等障礙之第一、二級毒品，戕害自身健康，
    漠視法令禁制，惟念其犯後坦承犯行，暨其犯罪動機、手段
    、施用毒品之次數等一切情狀，分別量處如主文所示之刑，
    並依法定應執行之刑。末查，扣案之白色粉末1 包（海洛因
    部分）與扣案之透明結晶2 包（甲基安非他命部分），經鑑
    定後確分別為第一級毒品海洛因與第二級毒品甲基安非他命
    已如前述，故均應依毒品危害防制條例第18條第1 項前段規
    定，諭知沒收銷燬。另直接包裝上開海洛因之塑膠袋1 個與
    直接包裝上開甲基安非他命之塑膠袋2 個，因直接包裝上開
    海洛因、甲基安非他命而與該等毒品密切接觸，與海洛因與
    甲基安非他命已不可析離，是均應與上開海洛因與甲基安非
    他命一併宣告沒收。至於鑑驗中所費失之毒品，既已滅失，
    爰不再諭知沒收銷燬。另扣案之注射針筒1 支，則係被告所
    有供其施用第一級毒品海洛因所用之物，業經被告於本院審
    理時自承在卷，應依刑法第38條第1 項第2 款宣告沒收，附
    此敘明。
三、又公訴意旨雖認被告前於95年5 月間因犯第一案，而經本院
    以95年度訴字第1474號判決判處有期徒刑6 月、3 月，應執
    行有期徒刑8 月，而於95年11月1 日確定在案，嗣經本院以
    96年度聲減字第659 號裁定減刑為有期徒刑3 月、1 月又15
    日，應執行有期徒刑4 月而確定在案，並於96年8 月9 日已
    執行完畢，故認被告於前開有期徒刑執行完畢後5 年內，再
    犯本件有期徒刑以上刑之罪，故認應論以累犯，並依法加重
    其刑，固非無見。然被告於第一案判決確定前之95年間7 月
    間另因犯第二案，而經本院以95年度訴字第2541號判決判處
    有期徒刑7 月、7 月、4 月，應執行有期徒刑1 年2 月而於
    96年9 月13日確定在案；上開兩案，依法可定應執行刑，而
    第二案現仍在執行中，尚未執行完畢，故應認被告所犯之第
    一案亦未執行完畢，而無從認定被告所犯之本案應論以累犯
    ，並依法加重其刑，附此敘明。
據上論斷，應依刑事訴訟法第273條之1 第1 項、第299條第1 項
前段，毒品危害防制條例第10條第1 項、第2 項、第18條第1 項
前段，刑法第11條、第38條第1 項第2 款、第51條第5 款，判決
如主文。
本案經檢察官丁俊成到庭執行職務。
中    華    民    國    97    年    10    月    3     日
                  刑事庭  法  官      林靜梅
以上正本證明與原本無異。
如不服本判決，應於判決送達後10日內向本院提出上訴狀（應附
繕本），其未敘述上訴理由者，應於上訴期間屆滿後20日內補提
理由書狀於本院，上訴於臺灣高等法院。
                          書記官      林韡婷
中    華    民    國    97    年    10    月    3     日
本案論罪科刑法條：
毒品危害防制條例第10條
施用第一級毒品者，處 6 月以上 5 年以下有期徒刑。
施用第二級毒品者，處 3 年以下有期徒刑。


司法院資訊處製作；財團法人民間司法改革基金會備份。
